臺灣桃園地方法院刑事判決　　　　　　　 94年度訴字第546號
公　訴　人　臺灣桃園地方法院檢察署檢察官
被　　　告　丁○○　男　33歲.
指定辯護人　本院公設辯護人吳勇毅
上列被告因搶奪等案件，經檢察官提起公訴（93年度偵字第1821
1號）後，聲請改依協商程序而為判決，本院判決如下：
    主  文
丁○○連續攜帶兇器竊盜，處有期徒刑柒月，未扣案螺絲起子壹
支沒收；又連續意圖為自己不法之所有，而搶奪他人之動產，處
有期徒刑捌月，扣案安全帽壹頂沒收。應執行有期徒刑有期徒刑
壹年貳月，未扣案螺絲起子壹支及扣案安全帽壹頂均沒收
    事實及理由
一、犯罪事實：
  (一)丁○○意圖為自己不法之所有，並基於概括犯意，因其所駕
    駛車牌號碼5L-9351 號自用小客車之牌照已經為監理機關吊
    銷，為逃避警方查緝，竟於民國（下同）93年9 月27日晚間
    8 時30分許，在桃園縣蘆竹鄉○○○ 段土地公廟旁，見張玲
    玉所有車牌號碼NS -9990號自用小客車停放於該處，即持其
    所客觀上可供兇器使用之螺絲起子1 支，將上開小客車之「
    NS-9990 」車牌2 面卸下而竊取之，得手後即在桃園縣大園
    鄉埔心村三塊厝4 之10號住處，以黑色泡棉膠帶及黑色畫筆
    ，將其中1 面「NS -9990」車牌變造為「NS-8990 」，並將
    之懸掛於其所有自用小客車後方而行使之（其小客車前方仍
    懸掛5L-9351 號車牌），足以生損害於監理機關對於車籍資
    料及警察機關對於交通管理之正確性。復於93年11月10日上
    午6 時50分許，在桃園縣龜山鄉○○路27號前，趁戊○○購
    買早餐而將其所有黑色手提包1 只（其內有BENQ手機1 支、
    行動硬碟1 只、筆記本1 本、鐵路局優惠購票憑證1 本、長
    庚醫院聯絡名冊1 本、內有鉛筆、手電筒等物之鉛筆盒1 個
    、印章4 枚、長庚醫院識別證1 張），置放於機車踏板上之
    際，以徒手方式竊取之，得手後據為己有。
  (二)丁○○復意圖為自己之不法，並基於概括犯意，先於93年11
    月10日某時、在不詳地點，以自備鑰匙發動車牌號碼不詳之
    機車後，即於同日晚間6 時許，在桃園縣中壢市○○○街與
    光華三街口，頭載全罩式安全騎乘上開機車尾隨甲○○，趁
    甲○○疏於防備之際，自後方駛近，以徒手方式搶奪甲○○
    所有手提包1 只（內有現金約新臺幣2 千元、機車駕照、行
    車執照、信用卡2 張、郵局提款卡1 張、手機1 支、鑰匙3
    串、健保IC卡、臺鐵定期票1 張、臺鐵購票卡1 張、捷運悠
    遊卡1 張、MP3 隨身聽1 台、乘車時刻表1 張），得手後立
    即逃逸並為避免追緝而將上開機車放置回原處。又於93年11
    月11日某時，在不詳地點，以自備鑰匙1 支發動車牌號碼不
    詳之機車後，即於同日晚間7 時35分許，在桃園縣蘆竹鄉○○○路上（距離六福路約20公尺處），騎乘機車尾隨丙○○
    ，趁丙○○疏於防備之際，自後方駛近，以徒手方式搶奪丙○○所有皮包1 只（內有現金新臺幣1 千3 百元、行動電話
    1 支、提款卡2 張、身分證1 張、駕駛執照2 張、行車執照
    1 張、健保IC卡1 張、筆記本1 本、信用卡1 張），得手後
    立即逃逸並為避免追緝而將上開機車放置回原處。
  (三)嗣於93年11月16日凌晨1 時許，丁○○駕駛懸掛後車牌為「
    NS-9990 」號車牌之5L-9351 號自用小客車，行經桃園縣蘆
    竹鄉○○路348 巷內時，為警查獲，並扣得前開變造車牌「
    NS-8990」號車牌及丁○○所有安全帽1頂。
二、證據：如附表所示。
三、本件經檢察官與被告丁○○於審判外達成協商之合意且被告
    已經認罪，其合意內容為：被告丁○○願受科刑範圍為連續
    攜帶兇器竊盜部分，處有期徒刑7 月；連續搶奪部分，處有
    期徒刑8 月，定應執行刑1 年2 月。經查，上開協商合意並
    無刑事訴訟法第455 條之4 第1 項所列情形之一，檢察官聲
    請改依協商程序而為判決，本院爰不經言詞辯論，於協商合
    意範圍內為協商判決。
四、按螺絲起子係金屬製品，質硬而型尖，客觀上足以危害他人
    生命、身體之安全，自屬兇器。核被告持螺絲起子1 支竊取
    「NS-9990 」車牌2 面所為，係犯刑法第321 條第1 項第3
    款攜帶兇器竊盜罪；被告竊得上開「NS-9990 」車牌後，加
    以變造並懸掛於所使用之汽車上所為，係犯刑法第216 條、
    第212 條之行使變造特種文書罪；被告竊取被害人戊○○手
    提包所為，係犯刑法第320 條第1項 普通竊盜罪；被告搶奪
    被害人甲○○、丙○○財物所為，均係犯刑法第325 條第1
    項搶奪罪。又被告變造特種文書即車牌之低度行為，應為行
    使特種文書之高度行為所吸收，不另論罪。被告先後多次竊
    盜及搶奪行為，均時間緊接，各觸犯構成要件相同之罪，顯
    均係基於概括犯意為之，為連續犯（其中竊盜部分雖有持兇
    器竊盜及普通竊盜之分，仍成立連續犯），依刑法56條之規
    定，均以一罪論，並各加重其刑。被告竊取上開「NS-9990
    」車牌之目的在於將之變造並懸掛於所使用小客車上，所犯
    加重竊盜罪與行使偽造特種文書罪之間，有方法結果之牽連
    關係，應從一重之加重竊盜罪處斷。被告所犯加重竊盜罪與
    搶奪罪，犯意各別，罪名不同，應分論併罰之。爰審酌被告
    之生活狀況、品行、智識程度、其犯罪之動機、目的、刺激
    、手段、所生危害、及犯罪後態度，各量處如主文所示之刑
    ，並定其應執行之刑。又被告所有且供犯罪所用之螺絲起子
    1 支，雖未扣案，但亦無證據證明已滅失；及扣案安全帽1
    頂係被告所有供犯罪所用之物，均應依刑法第38條第1 項第
    2 款宣告沒收。至於扣案黑色鴨舌帽1 頂、黑色手套1 雙、
    藍色口罩1 個，雖為被告所有，惟與本案犯罪無關，業據被
    告於審理中陳明，爰不宣告沒收。再按刑法第320 條第1 項
    之竊盜罪，以行為人主觀上有不法所有之意圖為必要，若僅
    係供己一時使用，於使用完畢後，即將車輛返還，乃屬學理
    上所稱之使用竊盜，並不在我國刑法第320 條第1 項規定範
    圍之內。經查，被告為逃避追緝，分別於93年11月10晚間6
    時許、同年月11日晚間7 時35分許之前幾個小時，於不詳地
    點，以自備鑰匙發動不詳車牌號碼機車後，騎乘該機車尋找
    行搶對象，而於搶奪財物後再將上開機車放回原處等情，業
    據被告於審理中陳述明確，且卷內亦無機車遭竊之資料，是
    被告辯稱伊於行搶後均將所騎乘之機車放回原處等語，應可
    採信，是縱使被告有發動騎乘他人機車，並利用該機車行搶
    之事實存在，亦不能據此認定被告具有不法所有之意圖，被
    告此部分行為，核與刑法竊盜罪之構成要件不符，惟公訴意
    旨認此部分與前開有罪部分有裁判上一罪關係，爰不另為無
    罪之諭知，附此敘明。
六、應適用之法條：刑事訴訟法第455條之4第2項、第455條之8
    ，刑法第56條、第321 條第1 項第3 款、第216 條、第212
    條、第325 條第1 項、第55條、第51條第5 款、第38條第1
    第2 款，罰金罰鍰提高標準條例第1條前段。
七、本判決除有刑事訴訟法第455 條之4 第1 項第1 款、第2 款
    、第4款 、第6 款、第7 款所定情形之一，或違反同條第2
    項規定外，不得上訴。
中　　華　　民　　國　　94　　年　　6 　　月　　3　　日
                  刑事第七庭    法　官　劉為丕
以上正本證明與原本無異。
                                書記官  方秀貞
中　　華　　民　　國　　94　　年　　6 　　月　　3 　　日
附表：
┌──┬──────┬──────┬───┬───────────┬──────────────┐
│編號│時間（民國）│　地　點　　│被害人│　行　為　方　式　    │　　所　　得　 財　 物 　   │
├──┼──────┼──────┼───┼───────────┼──────────────┤
│一  │93年9 月27日│桃園縣蘆竹鄉│乙○○│以十字型螺絲起子竊取  │NS-9990 號車牌二面          │
│    │晚間8 時30分│龍安街3 段土│      │                      │  　　　　　　　　    　　  │
│    │許          │地公廟旁    │      │                      │    　　　　　　　      　  │
│    │        　　│            │      │                      │                            │
│    ├──────┴──────┴───┴───────────┴──────────────┤
│    │一、被告丁○○自白（見93年偵字18211 號偵查卷第8 頁、第46～47頁）。                      │
│    │二、被害人乙○○指述（見93年偵字第18211 號偵查卷第18～19頁）。　　　　                  │
│    │三、贓物認領保管單（見93年偵字第18211 號偵查卷第20頁）。                                │
│    │四、員警查獲報告（見93年偵字第18211 號偵查卷第31頁）。                                  │
│    │五、採證照片（見93年偵字第18211 號偵查卷第33～39頁）。                                  │
│    │六、扣押物品清單（見93年偵字第18211 號偵查卷第42頁）。                                  │
├──┼──────┬──────┬───┬───────────┬──────────────┤
│二  │93年11月10日│桃園縣龜山鄉│戊○○│見被害人購買早餐時將手│黑色手提包1 個，內有BENQ手機│
│    │上午6 時50分│文德路27號前│      │提包放於機車踏板上，即│、行動硬碟、筆記本、鐵路局優│
│    │許          │    　　　  │      │趁被害人不注意徒手竊取│惠購票憑證、長庚醫院聯絡名冊│
│    │  　　　　　│　　　　　  │      │之                    │、釦筆盒1 個（內有鉛筆、手電│
│    │    　　　　│            │      │　                    │筒等物）、印章、長庚醫院識別│
│    │　　　　    │            │      │　                    │證                          │
│    ├──────┴──────┴───┴───────────┴──────────────┤
│    │一、被告丁○○自白（見93年偵字第18211 號偵查卷第8 頁、第48頁）。                        │
│    │二、被害人戊○○指述（見93年偵字第18211 號偵查卷第21～22頁）。                          │
│    │三、贓物認領保管單（見93年偵字第18211 號偵查卷第22頁）。                                │
├──┼──────┬──────┬───┬───────────┬──────────────┤
│三  │93年11月10日│桃園縣中壢市│甲○○│騎乘重機車尾隨被害人，│手提包1 個，內有現金約新台幣│
│    │晚間6時許   │成章一街與光│      │趁被害人不及防備而自後│2,000 元、重型機車駕照、行照│
│    │　　　　    │華三街口    │      │方搶奪                │（HR8-237 ）、信用卡2 張（遠│
│    │　　　　    │            │      │（該機車係其以自備鑰匙│東、中國信託）、郵局提款卡、│
│    │　　　　    │　          │      │，於不詳時間，在桃園地│三星牌手機（門號：0000000000│
│    │            │　　　　　  │      │區不詳地點發動取得）  │）、鑰匙3 串、健保IC卡、台鐵│
│    │            │            │      │                      │定期票1 張、台鐵購票卡1 張、│
│    │            │            │      │                      │捷運悠遊卡1 張、MP3 隨身聽、│
│    │            │            │      │                      │乘車時刻表                  │
│    ├──────┴──────┴───┴───────────┴──────────────┤
│    │一、被告丁○○自白（見93年偵字第18211 號偵查卷第8 頁、第48頁）。                        │
│    │二、被害人甲○○指述（見93年偵字第18211 號偵查卷第23～25頁）。                          │
│    │三、贓物認領保管單（見93年偵字第18211 號偵查卷第24頁）。                                │
├──┼──────┬──────┬───┬───────────┬──────────────┤
│四  │93年11月11日│桃園縣蘆竹鄉│丙○○│騎乘重機車尾隨被害人，│皮包1 個，內有現金新台幣1300│
│    │晚間7 時35分│五福一路上（│      │趁被害人不及防備而自後│元、華碩牌行動電話1 支（門號│
│    │許          │距離六福路約│      │方搶奪                │：0000000000）、提款卡2 張、│
│    │            │20公尺處）  │      │（該機車係其以自備鑰匙│身分證1 張、駕照2 張、行照1 │
│    │            │            │      │，於不詳時間，在桃園地│張、健保IC卡1 張、筆記本1 本│
│    │            │            │      │區不詳地點發動取得）  │、信用卡1 張（中國信託）    │
│    ├──────┴──────┴───┴───────────┴──────────────┤
│    │一、被告丁○○自白（見93年偵字第18211 號偵查卷第8～9頁、第47～48頁）。                  │
│    │二、被害人丙○○指述（見93年偵字第18211 號偵查卷第26～29頁）。                          │
│    │三、贓物認領保管單（見93年偵字第18211 號偵查卷第28頁）。　　　　　　　　　　  　        │
└──┴────────────────────────────────────────────┘
